Images des répertoires du notaire Claude I Franquelin pour l'étude VIII
Archives nationales de France
Images des répertoires du notaire Claude I Franquelin pour l'étude VIII
22 juillet 1541 - 31 décembre 1579
MC/ET/VIII/428 - MC/ET/VIII/473
Etude VIII; Franquelin, Claude I
21 extraits de registres
Archives nationales de France
Minutes et répertoires: la loi 2008-696 du 15 juillet 2008 relative aux archives a fixé à 75 ans à compter de la date de l'acte, ou à 25 ans à compter de la date du décès de l'intéressé si ce délai est plus bref, le délai de communication des minutes et répertoires des notaires; ce délai est porté à 100 ans à compter de la date de l'acte si le document se rapporte à un mineur (code du Patrimoine, articles L213-2, 4e d et 5e).
Autres documents de l'étude (dossiers de clients, comptabilité...): s'agissant d'archives privées, ces documents sont communicables selon les modalités fixées par le déposant ou le donateur.
Certains documents ne sont pas accessibles sous leur forme originale en raison de leur mauvais état de conservation.
Registres entrés aux Archives nationales en 1932.
Des feuillets avec une table alphabétique par type d'acte sont insérés au début ou à la fin de chaque registre des minutes entre MC/ET/VIII/428 et MC/ET/VIII/473.
Images des répertoires de l’étude VIII
Archives de l'étude VIII
répertoire d'officier public ministériel
- Répertoire par type d'actes pour la période du 22 juillet 1541 au 24 mars 1543 (n.st.), 22 juillet 1541 - 24 mars 1543; MC/ET/VIII/428; 4 feuillets insérés en tête du registre des minutes.
  répertoire
  - Table par types d'actes pour la période du 22 juillet 1541 au 24 mars 1543 (n.st.), 22 juillet 1541 - 24 mars 1543
- Répertoire par type d'actes pour la période du 31 mars 1543 au 12 avril 1544 (n.st.), 31 mars 1543 - 12 avril 1544; MC/ET/VIII/429; 5 feuillets insérés en tête du registre des minutes.
  - Table par types d'actes pour la période du 31 mars 1543 au 12 avril 1544 (n.st.), 31 mars 1543 - 12 avril 1544; 4 feuillets insérés en tête du registre des minutes.
- Répertoire chronologique pour la période du 7 avril 1545 au 24 avril 1546 (n.st.), 7 avril 1545 - 24 avril 1546; MC/ET/VIII/432; 6 feuillets insérés en tête du registre des minutes.
  - Liste chronologique des actes pour la période du 7 avril 1545 au 24 avril 1546 (n.st.), 7 avril 1545 - 24 avril 1546; 4 feuillets insérés en tête du registre des minutes.
- Répertoire par types d'actes (apprentissages à ventes) pour la période du 12 avril 1547 au 31 mars 1548 (n.st.), 12 avril 1547 - 31 mars 1548; MC/ET/VIII/435; 8 feuillets insérés en tête du registre des minutes.
  - Table par types d'actes (apprentissages à ventes) pour la période du 12 avril 1547 au 31 mars 1548 (n.st.), 12 avril 1547 - 31 mars 1548; 4 feuillets insérés en tête du registre des minutes.
- Répertoire chronologique pour la période du 9 avril 1550 au 28 mars 1551 (n.st.), 9 avril 1550 - 28 mars 1551; MC/ET/VIII/439; 8 feuillets insérés en tête du registre des minutes.
  - Liste chronologique des actes pour la période du 9 avril 1550 au 28 mars 1551 (n.st.), 9 avril 1550 - 28 mars 1551; 4 feuillets insérés en tête du registre des minutes.
- Répertoire par types d'actes (apprentissages à ventes) pour la période du 7 mars au 23 novembre 1554 (n.st.), 7 mars - 23 novembre 1554; MC/ET/VIII/442; 9 feuillets insérés en tête du registre des minutes.
  - Table par types d'actes (apprentissages à ventes) pour la période du 7 mars au 23 novembre 1554 (n.st.), 7 mars - 23 novembre 1554; 4 feuillets insérés en tête du registre des minutes.
- Répertoire par types d'actes (apprentissages à ventes) pour la période du 17 avril 1555 au 2 avril 1556 (n.st.), 17 avril 1555 - 2 avril 1556; MC/ET/VIII/444; 9 feuillets insérés en tête du registre des minutes.
  - Table par types d'actes (apprentissages à ventes) pour la période du 17 avril 1555 au 2 avril 1556 (n.st.), 17 avril 1555 - 2 avril 1556; 4 feuillets insérés en tête du registre des minutes.
- Répertoire par types d'actes (apprentissages à ventes) pour la période du 7 avril 1556 au 17 avril 1557 (n.st.), 7 avril 1556 - 17 avril 1557; MC/ET/VIII/445; 9 feuillets insérés en tête du registre des minutes.
  - Table par types d'actes (apprentissages à ventes) pour la période du 7 avril 1556 au 17 avril 1557 (n.st.), 7 avril 1556 - 17 avril 1557; 4 feuillets insérés en tête du registre des minutes.
- Répertoire chronologique pour la période du 12 avril 1558 au 23 mars 1559 (n.st.), 12 avril 1558 - 23 mars 1559; MC/ET/VIII/446; 7 feuillets insérés en tête du registre des minutes.
  - Liste chronologique des actes pour la période du 12 avril 1558 au 23 mars 1559 (n.st.), 12 avril 1558 - 23 mars 1559; 4 feuillets insérés en tête du registre des minutes.
- Répertoire chronologique pour la période du 31 mars 1559 au 10 avril 1560 (n.st.), 31 mars 1559 - 10 avril 1560; MC/ET/VIII/448; 5 feuillets insérés en tête du registre des minutes.
  - Liste chronologique des actes pour la période du 31 mars 1559 au 10 avril 1560 (n.st.), 31 mars 1559 - 10 avril 1560; 4 feuillets insérés en tête du registre des minutes.
- Répertoire par type d'actes pour la période du 17 avril 1560 au 5 avril 1561 (n.st.), 17 avril 1560 - 5 avril 1561; MC/ET/VIII/449; 10 feuillets insérés en tête du registre des minutes.
  - Table par types d'actes pour la période du 17 avril 1560 au 5 avril 1561 (n.st.), 17 avril 1560 - 5 avril 1561
- Répertoire par type d'actes pour la période du 9 avril 1561 au 25 mars 1562 (n.st.), 9 avril 1561 - 25 mars 1562; MC/ET/VIII/450; 10 feuillets insérés en tête du registre des minutes.
  - Table par types d'actes pour la période du 9 avril 1561 au 25 mars 1562 (n.st.), 9 avril 1561 - 25 mars 1562
- Répertoire par type d'actes pour la période du 31 mars 1562 au 8 avril 1563 (n.st.), 31 mars 1562 - 8 avril 1563; MC/ET/VIII/451; 9 feuillets insérés en tête du registre des minutes.
  - Table par types d'actes pour la période du 31 mars 1562 au 8 avril 1563 (n.st.), 31 mars 1562 - 8 avril 1563
- Répertoire par type d'actes pour la période du 13 avril 1563 au 1er avril 1564 (n.st.), 13 avril 1563 - 1er avril 1564; MC/ET/VIII/452; 1 feuillet inséré en tête du registre des minutes.
  - Table par types d'actes pour la période du 13 avril 1563 au 1er avril 1564 (n.st.), 13 avril 1563 - 1er avril 1564
- Répertoire chronologique pour l'année 1569, MC/ET/VIII/459; 8 feuillets insérés en tête du registre des minutes.
  - Liste chronologique des actes pour l'année 1569
- Répertoire chronologique pour l'année 1570, MC/ET/VIII/463; 5 feuillets insérés en tête du registre des minutes.
  - Liste chronologique des actes pour l'année 1570
- Répertoire chronologique pour l'année 1571, MC/ET/VIII/464; 5 feuillets insérés en tête du registre des minutes.
  - Liste chronologique des actes pour l'année 1571
- Répertoire chronologique pour l'année 1572, MC/ET/VIII/465; 5 feuillets insérés en tête du registre des minutes.
  - Liste chronologique des actes pour l'année 1572
- Répertoire par types d'actes pour l'année 1573, MC/ET/VIII/466; 7 feuillets insérés en tête du registre des minutes.
  - Table par types d'actes pour l'année 1573
- Répertoire chronologique pour l'année 1577, MC/ET/VIII/471; 6 feuillets insérés en tête du registre des minutes.
  - Liste chronologique des actes pour l'année 1577
- Répertoire chronologique pour l'année 1579, MC/ET/VIII/473; 7 feuillets insérés en tête du registre des minutes.
  - Liste chronologique des actes pour l'année 1579